【裁判字號】    99,裁,3014
【裁判日期】    991202
【裁判案由】    免職
【裁判全文】
最  高  行  政  法  院  裁  定
                                      99年度裁字第3014號
再 審原 告    李文濱
再 審被 告    臺北市政府警察局
代  表  人    謝秀能
訴訟代理人    洪清火
              林欣麗
上列當事人間免職事件，再審原告對於中華民國87年1月16日本
院87年度判字第46號判決，依行政訴訟法第273條第1項第1款提
起再審之訴部分，本院裁定如下：
    主  文
再審之訴駁回。
再審訴訟費用由再審原告負擔。
    理  由
一、按「新法施行前已確定裁判之再審，其再審期間依舊法之規
    定；再審事由，依新法之規定。」為行政訴訟法施行法第3
    條所規定。又「再審之訴應於2個月內提起之。前項期間，
    自判決送達時起算，其事由發生在後或知悉在後者，自發生
    或知悉時起算。」為89年7月1日修正施行前行政訴訟法第29
    條所明定。又「原判決適用法規有無錯誤，其事由於判決效
    力發生之時，即已存在，而當事人於收受判決之送達時，即
    已知悉，自不生發生在後或知悉在後之問題」（本院61年裁
    字第23號判例參照）。
二、本件再審原告因免職事件，經本院87年度判字第46號判決（
    下稱原確定判決）確定後，以其有行政訴訟法第273條第1項
    第1款之事由，提起再審之訴。本件因屬新法施行前已確定
    裁判之再審，其再審期間應依修正前行政訴訟法第29條規定
    之收受送達或知悉後2個月期間，再審原告雖主張其係因訴
    外人魏長江於98年6月15日收受臺北高等行政法院97年度交
    訴字第2號判決，經其借閱始知系爭免職處分作成之依據及
    始末，而知悉本件再審事由，迄其於98年7月8日提起本件再
    審，尚未逾二個月之不變期間云云，惟依前揭本院61年裁字
    第23號判例意旨，再審原告於收受原確定判決之送達時，即
    已知悉原確定判決適用法規有無錯誤，自不生知悉在後之問
    題。經查本件再審原告係於民國87年2月4日收受原確定判決
    ，此有郵務送達證書附於該案卷可稽，再審原告提起再審之
    訴之期間，應自87年2月5日起算，迄至87年4月4日即已屆滿
    2個月，因該日為例假日，延至同年4月6日屆滿，再審原告
    遲至98年7月8日始提起本件再審之訴，亦有本院加蓋於訴狀
    上收文戳記所載日期可據，依首開說明，顯已逾越法定不變
    期間，是本件再審之訴因逾期而不合法，應予駁回。又再審
    原告另依行政訴訟第273條第1項第13款規定提起再審之訴部
    分，本院另以判決駁回之，併此敘明。
三、據上論結，本件再審之訴為不合法。依行政訴訟法第278條
    第1項、第104條、民事訴訟法第95條、第78條，裁定如主文
    。
中    華    民    國    99    年    12    月    2     日
                    最高行政法院第一庭
                        審判長法官  鍾  耀  光
                              法官  劉  介  中
                              法官  黃  淑  玲
                              法官  鄭  小  康
                              法官  林  樹  埔

以  上  正  本  證  明  與  原  本  無  異
中    華    民    國    99    年    12    月    3     日
                              書記官  張  雅  琴

司法院資訊處製作；財團法人民間司法改革基金會備份。
